【裁判字號】    96,易,793
【裁判日期】    970229
【裁判案由】    竊盜
【裁判全文】
臺灣屏東地方法院刑事判決               96年度易字第793號
公  訴  人  臺灣屏東地方法院檢察署檢察官
被      告  丙○○
            乙○○
上列被告因竊盜案件，經檢察官提起公訴（96年度偵字第2594號
），茲因被告就被訴事實為有罪之陳述，經告知簡式審判程序意
旨，並聽取公訴人及被告意見後，本院裁定依簡式審判程序審理
，判決如下：
    主  文
丙○○共同竊盜，處有期徒刑捌月；減為有期徒刑肆月，如易科
罰金，以新臺幣貳仟元折算壹日。緩刑年。
乙○○共同竊盜，處有期徒刑陸月，如易科罰金，以新臺幣壹仟
元折算壹日；減為有期徒刑月，如易科罰金，以新臺幣壹仟元
折算壹日。
    事  實
一、丙○○與乙○○明知置於屏東縣高樹鄉○○村○路○段○路
    關小段54-2地號土地上之高桅杆鍍鋅鐵管7 節，係輝旺工程
    行為承攬遠傳電信股份有限公司工程而購入用以架設行動電
    話基地台之材料，竟共同基於意圖為自己不法所有之竊盜犯
    意聯絡，推由乙○○於民國96年3 月13日上午7 時許，帶領
    其利用不知情之田麗芳代為雇請而亦不知情之吊車、貨車工
    人，將上開鐵管其中5 節（重約6.5 公噸）運往屏東市○○
    里○○地段以竊取之，丙○○則於稍後即同日上午10時許，
    駕車帶同乙○○至上址以每公噸新臺幣（下同）7 元之代價
    ，售予在該處經營「上發資源回收場」之田麗芳（另案檢察
    官不起訴處分），得款4 萬6 千元則朋分花用。嗣為警據輝
    旺工程行負責人甲○○報案並按監視錄影紀錄循線查獲。
二、案經告訴代理人甲○○訴由屏東縣警察局里港分局報告臺灣
    屏東地方法院檢察署檢察官偵查起訴。
    理  由
一、前揭犯罪事實除據被告丙○○、乙○○於本院審理時自白不
    諱，並經證人即告訴代理人甲○○於警、偵詢及本院審理時
    、證人田麗芳、證人即吊車、貨車司機田志宏、宋孟縉於警
    、偵詢中證述綦詳，復有現場及監視錄影翻拍照片在卷可稽
    ，被告丙○○、乙○○自白竊盜犯罪，堪認與事實相符。本
    件被告犯罪事證已臻明確，應依法論科。
二、核被告丙○○、乙○○所為，係犯刑法第320 條第1 項普通
    竊盜罪。渠等就前揭犯行有犯意聯絡及行為分擔，均為共同
    正犯。爰審酌2 人之年齡、品行、智識能力、犯罪動機、手
    段、對於法益造成侵害之情節。被告丙○○為52年2 月28日
    出生、受有國中畢業教育程度、從事板模工為業之人，有警
    詢年籍等資料在卷可參，本件犯罪時年44歲，前因犯賭博罪
    ，經本院83年度屏簡字第118 號判處罰金10,000元確定並執
    行完畢，有臺灣高等法院被告前案紀錄表及臺灣屏東地方法
    院檢察署刑案資料查註紀錄表各1 份在卷可按；被告乙○○
    為57年8 月27日出生、受有國中肄業教育程度、無業之人，
    有警詢年籍資料在卷可憑，前揭犯罪時年38歲，自成年後尚
    無犯罪經法院判刑確定之紀錄，有臺灣高等法院被告前案紀
    錄表及臺灣屏東地方法院檢察署刑案資料查註紀錄表各1 份
    在卷可按，並考量2 人就前揭犯罪之分工，雇請並利用不知
    情之吊車、貨車工人竊盜之手段、情節，竊取之物為他人因
    施作工程而甫購入之巨型鐵管，價值不低，及2 人犯罪經查
    獲後，均能坦認犯行之犯後態度等一切情狀，各量處如主文
    所示之刑，並審酌被告乙○○之年齡、職業、收入、社會地
    位等節，諭知易科罰金之折算標準如主文所示，以資儆懲。
三、本件被告2 人犯罪時間在96年4 月24日以前，所犯為刑法第
    320 條第1 項普通竊盜罪，並經諭知未逾1 年6 月之有期徒
    刑，合於減刑條件，爰依中華民國96年罪犯減刑條例第2 條
    第1 項第3 款之規定，減其刑期2 分之1 ，並就被告丙○○
    部分審酌其年齡、職業、收入、社會地位等節，諭知易科罰
    金之折算標準如主文所示。
四、被告丙○○前未曾因故意犯罪受有期徒刑以上刑之宣告，已
    如前述，其此因一時失慮而罹於刑章，嗣本院審理中業與告
    訴人成立調解以賠償並填補行為所生損害，有調解筆錄1 份
    在卷可按，頗知悔悟，諒經此偵審程序及刑之宣告後，當知
    所警惕，信無再犯之虞，茲考量被告丙○○既有正當職業，
    基於社會人力資源之有效運用，並促其努力工作以順利完成
    前開調解條件，非無再觀後效之餘地，爰併諭知緩刑3 年，
    以啟自新。
據上論斷，依刑事訴訟法第273 條之1 第1 項、第299 條第1 項
前段，刑法第28條、第320 條第1 項、第41條第1 項前段、第74
條第1 項第1 款，刑法施行法第1 條之1 ，中華民國96年罪犯減
刑條例第2 條第1 項第3 款、第7 條、第9 條，判決如主文。
本案經檢察官許英輝到庭執行職務
中    華    民    國    97    年    2     月    29    日
                  刑事第二庭    法  官  陳松檀
以上正本證明與原本無異。
如不服本判決應於收受本判決送達後10日內向本院提出上訴書狀
，其未敘述上訴理由者，並得於提起上訴後10日內向本院補提理
由書狀（均須按他造當事人之人數附繕本）「切勿逕送上級法院
」
中    華    民    國    97    年    2     月    29    日
                                書記官  林祥玉
附錄本判決論罪科刑法條全文
中華民國刑法第320條
意圖為自己或第三人不法之所有，而竊取他人之動產者，為竊盜
罪，處5 年以下有期徒刑、拘役或5 百元以下罰金。
意圖為自己或第三人不法之利益，而竊佔他人之不動產者，依前
項之規定處斷。
前二項之未遂犯罰之。


司法院資訊處製作；財團法人民間司法改革基金會備份。
